【裁判字號】    89,易,134
【裁判日期】    890314
【裁判案由】    竊盜
【裁判全文】
臺灣士林地方法院刑事判決                          八十九年度易字第一三四號
    公  訴  人  臺灣士林地方法院檢察署檢察官
    被      告  甲○○
右列被告因竊盜案件，經檢察官提起公訴（八十八年度偵字第一一二六五號、一一四
七一號），本院判決如左：
    主  文
甲○○連續攜帶兇器竊盜，累犯，處有期徒刑壹年捌月，並應於刑之執行前，令入勞
動場所強制工作參年。
扣案之剪刀壹支、尖嘴鉗壹支、士林刀壹支、銼刀貳支均沒收。
    事  實
一、甲○○於民國七十三年十月二十二日，因犯竊盜罪，經臺灣台北地方法院判處有
    期徒刑一年，於七十四年六月二十九日執行完畢；七十六年四月二十三日再犯竊
    盜罪，經本院判處有期徒刑一年六月，於七十七年四月二十二日執行完畢；八十
    一年一月三十一日，因違反麻醉藥品管理條例案件，經本院判處有期徒刑六月，
    於八十一年八月八日易科罰金執行完畢；八十二年五月四日，因施用毒品案件，
    經臺灣台北地方法院判處有期徒刑三年八月，於八十四年十一月十七日假釋出獄
    ，八十六年三月五日假釋期滿，未執行之刑，以已執行論；八十六年四月十七日
    復因竊盜、傷害及妨害秩序等罪，經本院分別判處一年二月、六月及罰金二千元
    ，應執行有期徒刑一年六月、罰金二千元（罰金部分嗣經易服勞役），甫於八十
    七年九月十六日執行完畢。有犯竊盜罪之習慣，詎仍不知悔改，竟意圖為自己不
    法之所有，基於概括之竊盜犯意，先於八十八年十月二十九日中午十二時三十分
    許，在臺北市○○區○○路三段一八七巷三號前，攜帶其所有客觀上足供兇器使
    用之剪刀、尖嘴鉗、士林刀各一把及銼刀二把，而以剪刀打開停放於該處之陳盈
    分所有之車牌號碼ＫＶＥ─８４２號重機車車鎖之方式，再將該車竊取騎走，並
    四處尋找下手行竊之目標，於同日下午一時五十分許，當其騎車至臺北市○○區
    ○○路、星雲街口，臺北市政府警察局內湖分局新建之康寧派出所工地前時，發
    現蕭文錦向其妹蕭秀英借用之車牌號碼ＢＺ─７５２號營業用小客車（計程車）
    停放在路旁，甲○○即持隨身所攜帶之上開剪刀撬開車門進入車內翻動衣物，著
    手搜尋財物時，經蕭文錦發現，會同工地監工當場逮獲並報警處理，經警方人員
    趕到，並自甲○○所帶之皮包內查扣得其所有，供行竊所用具危險性屬兇器之剪
    刀一支、銼刀二支、尖嘴鉗一支、士林刀一支，嗣由臺灣士林地方法院檢察署檢
    察官訊畢諭令交保候傳，惟甲○○仍不知悛悔，仍本同前之不法所有意圖之概括
    犯意，再持其所有之具危險性屬於兇器之剪刀，於同年十一月六日凌晨零時許，
    連續在臺北市○○區○○街一帶，以剪刀撬開車前門入內行竊車內財物之方式，
    連續竊得徐敏基所有，置於臺北市○○區○○街八十三號前之Ｇ６─８３９號計
    程車內之ＮＯＫＩＡ行動電話一支、硬幣計新臺幣（下同）二百四十元及身分證
    一張；陳泓均所有，置於臺北市○○區○○街一五六巷十號對面空地之ＥＨ─０
    ３１號計程車內之硬幣三百三十元；蘇育仁所有，置於臺北市士林區○○○路○
    段一五九號前之Ｅ７─０８９號計程車內之現金二百元及身分證一張；史陳谷所
    有，置於臺北市○○區○○街一二六巷底之Ｅ８─１９２號計程車內之硬幣二百
    元，潘正得置於臺北市○○區○○街六十三巷一號前之ＢＺ─１３８號計程車內
    之行動電話天線二支；陳俊良所有，置於臺北市○○區○○路四十號前之ＯＤ─
    ６１９號計程車內之現金五百元及金錢龜一隻。嗣當同日凌晨四時許，甲○○在
    臺北市○○區○○街一五六巷十號前竊得陳泓均所有之車牌號碼ＥＨ─３０１號
    計程車內之硬幣三百三十元，正欲離去時，為警當場查獲而循線查知其竊盜之上
    情。
二、案經臺北市政府警察局內湖分局及士林分局分別報請臺灣士林地方法院檢察署檢
    察官偵查起訴。
    理  由
一、訊據被告甲○○對於右揭時、地所涉竊盜犯行均供認不諱，核與被害人陳盈分、
    蕭文錦、徐敏基、陳泓均、蘇育仁、潘正得、史陳谷、陳俊良等人於警訊中所供
    遭竊情節相符，並有贓物認領收據、失竊報告、車籍查詢資料等附卷可稽，此外
    復有扣案之剪刀、銼刀、尖嘴鉗、士林刀等犯罪工具可資佐證，本案事證明確，
    被告之犯嫌應堪認定。
二、核被告甲○○所為，係犯刑法第三百二十一條第一項第三款之攜帶兇器加重竊盜
    罪嫌，又被告於前揭時、地進入蕭秀英所有之ＢＺ─７５２號計程車後，僅翻動
    搜索財物，尚未得手之際，即被查獲，為未遂犯，然被告先後多次竊盜犯行，時
    間緊接，方法相同，觸犯構成要件相同之罪名，顯係基於概括之犯意反覆為之，
    為連續犯，應依刑法第五十六條連續犯之規定論以攜帶兇器加重竊盜既遂罪，並
    加重其刑。又被告前因犯竊盜罪、傷害及妨害秩序等罪，經本院分別判處一年二
    月、六月及罰金二千元，應執行有期徒刑一年六月、罰金二千元（罰金部分嗣經
    易服勞役），甫於八十七年九月十六日執行完畢，有台灣高等法院檢察署刑案紀
    錄簡覆表一紙附卷足憑，其於有期徒刑執行完畢五年以內，再犯有期徒刑以上之
    本罪，為累犯，應依刑法第四十七條之規定遞加重其刑，爰審酌被告犯罪之動機
    、手段、所生之危害不小、犯罪後坦承犯行，態度尚佳等一切情狀，量處如主所
    示之刑。又依竊盜犯贓物犯保安處分條例所為之保安處分及其期間，由法院以判
    決諭知，及依本條例宣告強制工作處分，其執行以三年為期，同條例第四條、第
    五條第一項前段，分別規定甚明，被告前有多次竊盜犯行及毒品等犯罪前科，於
    八十八年十月二十九日因涉竊盜案經移送臺灣士林地方法院檢察署命交保在外，
    即於八十八年十一月六日再因連續竊盜再被查獲，足見被告具有犯罪之習慣，爰
    併依竊盜犯贓物犯保安處分條例第三條第一項第一款規定宣告應於刑之執行前令
    入勞動場所強制工作三年，俾改正其惡習。至扣案之屬於被告所有並供犯罪所用
    之剪刀、尖嘴鉗、士林刀各一把及銼刀二把，均為被告所有且供犯罪所用之物，
    業據其供明，併依法宣告沒收。
據上論結，應依刑事訴訟法第二百九十九條第一項前段，刑法第五十六條、第三百二
十一條第一項第三款、第四十七條、第三十八條第一項第二款，竊盜犯贓物犯保安處
分條例第三條第一項第一款、第四條、第五條第一項前段，判決如主文。
本案經檢察官徐文豪到庭執行職務。
中      華      民      國    八十九      年      三      月    十四    日
                                     臺灣士林地方法院刑事第一庭
                                          法  官  林  政  佑
右正本證明與原本無異。
如不服本判決應於送達後十日內向本院提出上訴狀。
                                          書記官  陳  珮  茹
中      華      民      國    八十九      年      三      月    十七    日
附錄本案論罪科刑法條全文
刑法第三百二十一條第一項第三款
犯竊盜罪而有左列情形之一者，處六月以上五年以下有期徒刑：
三、攜帶兇器而犯之者。


司法院資訊處製作；財團法人民間司法改革基金會備份。
